臺灣花蓮地方法院刑事判決　　　　　　 100年度交易字第31號
公　訴　人　臺灣花蓮地方法院檢察署檢察官
被　　　告　吳國廷
上列被告因過失傷害案件，經檢察官提起公訴（99年度偵字第46
77號），本院判決如下：
    主  文
吳國廷犯過失傷害罪，處有期徒刑肆月，如易科罰金，以新臺幣
壹仟元折算壹日。
    事  實
一、吳國廷於民國99年4月28日22時許，騎乘車牌號碼PQQ-957號
    重型機車，沿花蓮縣吉安鄉○○路○段由南往北方向行駛，
    迄同日22時55分許行至上開路段與知卡宣大道口時，原應注
    意行經設有行人穿越道之閃光黃燈號誌交岔路口，應減速慢
    行，遇有行人穿越道時，無論有無交通指揮人員指揮或號誌
    指示，均應暫停禮讓行人先行通過，並應注意車前狀況，隨
    時採取必要之安全措施。而依當時天候晴、夜間有照明、柏
    油路面乾燥無缺陷、無障礙物、視距良好等情況，並無不能
    注意之情事，竟疏未注意，即貿然前行。適范又驊沿該路口
    之行人穿越道由東向西方向步行行至該處，由於吳國廷上述
    疏失而撞擊范又驊，范又驊因此受有頭部外傷合併頭皮裂傷
    、腦挫傷、顱內出血、胸部挫傷等傷害。吳國廷則於警員前
    往現場處理時，在其上開犯行未為任何有偵查犯罪職權之公
    務員知悉前，即當場向到場處理之警員自首，承認其為肇事
    人，並進而接受本件裁判。
二、案經范又驊訴由花蓮縣警察局吉安分局報告臺灣花蓮地方法
    院檢察署檢察官偵查起訴。
    理  由
一、上開犯罪事實，業據被告吳國廷於警詢、偵查中及本院審理
    時均坦承不諱，核與證人即告訴人范又驊於警詢時所證述之
    情節大致相符。此外，復有道路交通事故現場圖、道路交通
    事故調查報告表、財團法人臺灣基督教門諾會醫院診斷證明
    書、照片10張在卷可稽。按汽車行駛至交岔路口，其行進、
    轉彎，應遵守燈光號誌；汽車行經行人穿越道，遇有行人穿
    越時，無論有無交通指揮人員指揮或號誌指示，均應暫停讓
    行人先行通過，道路交通安全規則第102條第1項第1款、第1
    03條第2 項定有明文。又閃光黃燈表示「警告」，車輛應減
    速接近，注意安全，小心通過，道路交通標誌標線號誌設置
    規則第211條第1項第1 款亦定有明文。被告本應注意上開規
    定，而依當時天候晴、夜間有照明、柏油路面乾燥無缺陷、
    無障礙物、視距良好，並無不能注意之情事，竟疏於注意，
    冒然直接通過，未禮讓在行人穿越道上行人先行，其有過失
    至為明確。又告訴人確實因本件車禍受有頭部外傷合併頭皮
    裂傷、腦挫傷、顱內出血、胸部挫傷等傷害，亦有前揭財團
    法人臺灣基督教門諾會醫院診斷證明書在卷足憑。而本案經
    臺灣省花東區車輛行車事故鑑定委員會鑑定結果，亦認被告
    駕駛重型機車行經設有行人穿越道之閃光黃燈號誌交岔路口
    ，未減速慢行，遇有行人穿越時，未暫停讓行人先行通過，
    為肇事原因，有該會100年2月18日花東鑑字第1006100271號
    函附鑑定意見書在卷可參。是以，被告上揭過失行為肇致本
    件車禍，與告訴人所受傷害間，具有相當因果關係，已足認
    定。本案事證明確，被告之自白核與事實相符，堪以認定，
    應依法論科。
二、核被告所為，係犯刑法第284條第1項前段之過失傷害罪。而
    汽車駕駛人，無駕駛執照駕車、酒醉駕車、吸食毒品或迷幻
    藥駕車、行駛人行道或行經行人穿越道不依規定讓行人優先
    通行，因而致人受傷或死亡，依法應負刑事責任者，加重其
    刑至2分之1，道路交通管理處罰條例第86條第1 項定有明文
    。查本案被告行經行人穿越道不依規定讓行人即告訴人優先
    通行，因而致告訴人受傷，依法應負刑事責任，自應依道路
    交通管理處罰條例第86條第1 項規定加重其刑。又被告於警
    員前往現場處理時，在其上開犯行未為任何有偵查犯罪職權
    之公務員知悉前，即當場向到場處理之警員自首，承認其為
    肇事人，並進而接受本件裁判，此有花蓮縣警察局道路交通
    事故肇事人自首情形紀錄表在卷可稽，是被告對於未發覺之
    犯罪自首而接受裁判，爰依刑法第62條前段規定減輕其刑，
    並依法先加後減之。爰審酌被告並無前科紀錄，素行尚佳，
    本案騎乘機車在行人穿越道未禮讓行人而肇事，過失情節嚴
    重，造成告訴人所受傷害非輕，犯罪後尚知坦承犯行，及迄
    未與告訴人和解賠償損害等一切情狀，量處如主文所示之刑
    ，並諭知易科罰金之折算標準。
據上論斷，應依刑事訴訟法第273條之1第1項、第299條第1 項前
段，道路交通管理處罰條例第86條第1項，刑法第284條第1 項前
段、第62條前段、第41條第1項前段，刑法施行法第1條之1 ，判
決如主文。
本案經檢察官陳玫琪到庭執行職務。
中    華    民    國   100    年    4     月    28    日
                  刑事第一庭    法  官  林恒祺
以上正本證明與原本無異。
如不服本判決應於收受送達後10日內向本院提出上訴書狀，並應
敘述具體理由。其未敘述上訴理由者，應於上訴期間屆滿後20日
內向本院補提理由書(均須按他造當事人之人數附繕本)「切勿逕
送上級法院」。告訴人或被害人如對於本判決不服者，應具備理
由請求檢察官上訴，其上訴期間之計算係以檢察官收受判決正本
之日期為準。
中    華    民    國   100    年    4     月    29    日
                                書記官
附錄本案論罪科刑法條：
中華民國刑法第284條
因過失傷害人者，處6月以下有期徒刑、拘役或5百元以下罰金，
致重傷者，處1年以下有期徒刑、拘役或5百元以下罰金。
從事業務之人，因業務上之過失傷害人者，處1 年以下有期徒刑
、拘役或1千元以下罰金，致重傷者，處3年以下有期徒刑、拘役
或2千元以下罰金。